臺北高等行政法院判決
　　　　　　　　　　　　　　　　　　 96年度簡字第00763號
原　　　告　寶僑家品股份有限公司
代　表　人　甲○○（董事長）
訴訟代理人　林恆鋒律師
被　　　告　財政部臺北關稅局
代　表　人　李茂（局長）
上列當事人間因進口貨物核定稅則號別事件，原告不服財政部中
華民國96年6 月27日台財訴字第09600229560 號訴願決定（案號
：第00000000號），提起行政訴訟，本院判決如下：
　　主  文
原告之訴駁回。
訴訟費用由原告負擔。
　　事  實
一、事實概要：原告於民國（下同）95年10月11日向被告報運進
    口SK2 FA TR MASK NS （面膜）乙批（報單號碼：第CH/95/
    630/81478 號），原申報稅則第3307.90.90號，稅率5%，經
    電腦篩選以C1（免審免驗）方式通關放行。原告不服，主張
    系爭來貨稅則應為3304.99.90號，稅率為0%，申請復查未獲
    變更，提起訴願亦遭決定駁回，遂提起行政訴訟。
二、兩造聲明：
　(一)原告聲明：
    1.訴願決定及原處分均撤銷。
    2.訴訟費用由被告負擔。
　(二)被告聲明：
    1.駁回原告之訴。
    2.訴訟費用由原告負擔。
三、兩造之爭點：系爭來貨應歸列稅則第3304節之「美容或化妝
                用品及保養皮膚用品」，或第3307節之「其他
                未列名之化妝品」？
　(一)原告主張之理由：
    1.系爭貨物為保養精華液成分之面膜，主要供仕女貼附臉部
      以保養臉部肌膚或美白肌膚，係屬皮膚保養品。皮膚保養
      品列於稅則第3304節，且於第3304.99.90號規定：「其他
      美容或化妝用品及保養皮膚用品（藥品除外）」（Other
      beauty or make-up preparations and preparations
      for the care of the skin（other than medicaments）
      ，被告拒絕適用該稅則，顯有行政處分不適用法規之違法
      。
    2.按化妝品衛生管理條例第3 條規定：「本條例所稱化妝品
      ，係指施於人體外部，以潤澤髮膚，刺激嗅覺，掩飾體臭
      或修飾容貌之物品；其範圍及種類，由中央衛生主管機關
      公告之。」可知化妝品依其使用功能分為潤澤髮膚、刺激
      嗅覺、掩飾體臭及修飾容貌4 類，系爭來貨應屬潤澤髮膚
      類之化妝品，其作用與行政院衛生署公告「化妝品種類表
      」中之面霜乳液類產品相當。保養皮膚用之面霜乳液類除
      「霜、液、膏」外，「其他」態樣亦在其列。依被告所舉
      「化學化工百科辭典」第258 頁：「化妝品。任何應用於
      皮膚美容，清潔，軟化，保護皮膚或其附屬物而無特殊醫
      學上治病效果的液體，半液體，糊狀或粉末製品。包括頭
      髮噴霧劑，洗髮精，指甲油，消臭劑，刮鬍膏，面霜，粉
      ，胭脂等等。」亦可得致化妝品係指「施於人體外部，以
      潤澤髮膚，刺激嗅覺，掩飾體臭或修飾容貌之物品。」與
      化妝品衛生管理條例之內涵並無二致。化妝品衛生管理條
      例及辭典之說明，僅供認識化妝品概念之「全部範圍」，
      稅則則係就化妝品之子類型或個別產品分定稅則之適用，
      化妝品全部範圍之概念作用，僅有系爭產品是否為「化妝
      品」而適用第33章之稅則，究係適用稅則第33章中何節、
      何目之號別，則依稅則之規定。系爭來貨屬於潤澤髮膚類
      型之化妝品，為被告引證化妝品衛生管理條例及該辭典唯
      一可用於待證事實之處，又稅則第33章並非將「化妝品」
      全歸一類，亦非分為潤澤髮膚、刺激嗅覺、掩飾體臭及修
      飾容貌4 類，可證化妝品衛生管理條例及該辭典並無解於
      應如何正確適用稅則。稅則係將化妝品之全部範圍，依已
      列名之各種化妝品，分別訂定稅則及其關稅徵免，亦即已
      列名之化妝品（含保養皮膚用品）個別訂定稅則及關稅徵
      免，其餘未列名之化妝品再概括歸於一項，亦即第3307節
      第90目之90子目（同節該子目以前仍屬已列名之化妝品）
      。系爭來貨既為保養皮膚而屬已列名化妝品之項目，被告
      僅以系爭來貨屬於化妝品之範疇，即謂其不應適用已列名
      化妝品（即保養皮膚用品）之稅則，而適用其他未列名化
      妝品之稅則，顯有適用法規違反論理法則之違法。
    3.按稅則第33章之章名為「精油及樹脂狀物質；香水、化妝
      品及盥洗用品」，第3307節之貨名則包括「刮鬍‧‧‧及
      其他未列名之香料製劑、化妝品或盥洗用製劑‧‧‧」，
      皆有「化妝品」之用語，是否同為「全部範圍」之化妝品
      ，或後者僅係有特別規定項目以外之「剩餘範圍」化妝品
      ，自「其他未列名之化妝品」之文義甚明。稅則第33章之
      章註四內容為：「第33.07 節所稱『香水、化妝品及盥洗
      用品』包括下列產品‧‧‧」其註解係以第3307節未列名
      之化妝品為對象，其註解效力不得及於第3307節以外之產
      品，否則即屬擴張解釋稅則，有違租稅法定主義。第3307
      節之貨名係「其他未列名之香料製劑、化妝品或盥洗用製
      劑」，就章註四之理解即應係：「第33.07 節所稱『其他
      未列名』之香料製劑、化妝品或盥洗用製劑包括下列產品
      ：香水囊；燻香物品；香水紙及脂粉紙；清洗隱形眼鏡或
      人造眼之溶液；經香料或『其他未列名』化妝品浸注、塗
      佈或被覆之填棉、氈呢及不織布；動物盥洗用品」此從章
      註所列產品與前已列名於稅則之產品無一重疊亦可知。對
      照稅則有關化妝品之列名，可分為第3303節「香水及盥洗
      用香水」、第3304節「美容或化妝用品及保養皮膚用品；
      指甲用化妝品」及第3305節「髮用製品」，所明文列示之
      產品，並未涵括「化妝品種類表」之全部項目，更無法羅
      列不斷推陳出新之化妝用商品，遂有第3307節之其他化妝
      品規定。稅則之章註係用以描述稅則中某些概念，係補充
      稅則之內涵，而非劃定稅則之適用界線，若將章註視為稅
      則之上位規範，稅則之適用以章註所指者為限，將致規範
      之遺漏，如其他未列名之化妝品且非浸注於不織布，即因
      章註而無法適用第3307節之稅則課稅，顯非正確。章註既
      係用以闡明特定稅則之某些概念，其解釋之範圍自不逾越
      該特定稅則之範圍而發生效力，故上開章註四特別解釋「
      未列名化妝品浸注於不織布等」之意旨，應在於「化妝品
      種類表」並無列示浸注於不織布之型態，是否為化妝品不
      因其為霜、粉、膏狀或浸注不織布而有別，已列名之浸注
      不織布產品自仍為已列名之化妝品；未列名之浸注不織布
      產品則應歸列「其他未列名化妝品」之稅則課稅。國際商
      品統一分類註解（下稱HS註解）亦在於輔佐稅則之正確解
      釋與適用，註解唯在於稅則規範體制內闡釋其內涵，HS註
      解中文版第486 頁及第487 頁有關稅則之說明：「本節包
      括：其他製品，諸如：（5 ）填棉、氈呢及不織布浸漬、
      塗佈或被覆以香水或化妝品。」中所指化妝品亦須以稅則
      第3307節其他未列名之化妝品為限，而非全部各種化妝品
      。又財政部關稅總局（下稱關稅總局）之見解是否符合稅
      則規範之本旨，乃可依法學方法加以檢視，被告依關稅總
      局見解據為處分之理由，不符依法行政之要求。關稅總局
      之見解將全部之化妝品若浸漬於不織布等，即可排除其他
      稅則之規定而改適用第3307節，其見解錯誤可由各國關稅
      實務同依HS註解以標準化各國認定稅則之結果不同可證。
      被告復以關稅總局之意見為據，顯有違依法行政。
    4.按司法院釋字第521 號解釋及最高行政法院94年判字第77
      號判決，可知立法者基於社會生活事實之複雜性，可於立
      法技術上先以列舉規定例示在前，後以概括規定補充列舉
      規定之不足，又列舉規定既已明文例示於前，則已無再受
      補充性質之概括規定影響，故最後一款之補充規定不得作
      為限制已明文例示之列舉規定之依據。又凡法律條文設有
      概括規定者均符合二要件：(1)概括規定均置於該規定所設
      數款規定之最末款，以示在前之列舉規定應優先適用，而
      於前之列舉規定明訂之構成要件無法包攝系爭具體事實時
      ，即以該末款之概括規定所設構成要件加以包攝該事實，
      以達補充之目的。(2)於概括規定中設定構成要件時，法律
      文字之構成上均以「其他」二字修飾其構成要件，以表示
      設置該概括規定之構成要件目的在於達成補充在前之列舉
      規定未盡之處之功能。依現行司法實務見解所採之法律體
      例認定原則，凡法律條文於列舉數款規範構成要件之外，
      另於末款設置以「其他」二字作為修飾其構成要件之條文
      時，該末款規定即應屬概括之規定，而概括規定之功能既
      在於補充列舉規定之不足，自應優先適用列舉規定，僅於
      列舉規定無法涵蓋系爭事實時，始得適用概括規定之構成
      要件。本件被告未認稅則分設第3304節之列舉及第3307節
      之概括規定之體例，實已違反司法院釋字第521 號解釋等
      司法實務見解向就法律體例之認定原則，致有應適用稅則
      第3304節而未適用之結果，有違依法行政原則。
    5.被告以違反經驗法則之方式，認定不織布為構成系爭來貨
      之重要成分，進而為系爭來貨該當稅則第3307節「其他未
      列名化妝品」之要件，業已違背法令：
      (1)被告不爭執系爭來貨為皮膚保養用品，卻逕認原告進口
        之皮膚保養用品為稅則第3307節所指「其他未列名」之
        化妝品，顯未查明系爭來貨經衛生主管機關依化妝品條
        例第6條之規定審核許可之應標示產品成分中，不包含
        不織布項目。將保養皮膚用品施用於使用者皮膚之施用
        載具種類繁多，不織布僅為其中一種，因施用載具於皮
        膚保養用品之功效發揮上並無作用，故化妝品條例並未
        規定施用載具屬於應標示之化粧品之成分。又施用載具
        與所謂「介質」之概念亦不同，以今日市場上銷售之面
        膜產品而言，其內含之皮膚保養成分須透過一「介質」
        如膏、粉或凝膠者，始能使保養成分於使用者皮膚上發
        揮作用，故如膏、粉或凝膠者之「介質」即屬皮膚保養
        用品之成分之一，且依法即應標識於產品包裝上，俾供
        衛生主管機關之審核及消費者之辨識；施用載具因不改
        變保養皮膚用品之性質，亦與保養皮膚成分之功能發揮
        無關，故非屬化粧品之成分。故被告逕認與系爭來貨所
        含與皮膚保養成分之功效發揮無關且依法無須標示之施
        用載具之不織布屬於該項產品之介質，進而認定不織布
        為系爭來貨重要成分，顯與時人通常生活經驗中就「介
        質」及「施用載具」之認知不同。
      (2)依一般人日常生活之通常經驗中，相關業者銷售及消費
        者購買面膜產品時，所注重者為該面膜是否具有「保養
        皮膚」之功能，故判斷面膜所屬稅則號別之重點應在於
        其重要成分及功能為何，屬皮膚保養用品者即應歸於第
        3304節之「皮膚保養用品」，而非依其施用載具是否為
        不織布而適用不同稅則號別。被告逕以不織布為系爭來
        貨之重要成分，認定其係第3307節所指「其他未列名之
        化妝品」，而非第3304節所指「保養皮膚用品」，有違
        經驗法則。
    6.被告於稅則第3304節未明文規定下，違法限縮稅則第3304
      節之規範效力及擴張第3307節之規範效力，已違租稅法律
      主義：
      (1)按憲法第19條之規定「人民有依法律納稅之義務。」及
        司法院釋字第217 號解釋「憲法第19條規定人民有依法
        律納稅之義務，係指人民僅依法律所定之納稅主體、稅
        目、稅率、納稅方法及納稅期間等事項而負納稅之義務
        。」凡關於人民納稅義務之相關事項均應以法律定之，
        人民之納稅義務亦應以法律有明文規定者為限。稅捐稽
        徵機關代表國家對於納稅義務人行使租稅高權暨司法機
        關就租稅爭議事件裁判時，亦應以法律之明文規定為依
        據，否則即違租稅法定主義。
      (2)稅則第3304節明定其構成要件僅止於「美容或化妝品及
        保養皮膚用品」，並未明文規定須以未經施用載具之保
        養品為限，且通觀稅則第33章之規定亦可知稅則並未明
        訂所謂「單純保養品」之概念，故於判斷特定進口貨品
        是否為第3304節所指之化妝品時，應探究該進口貨品是
        否為「美容或保養品及保養皮膚用品」，若屬之即應適
        用第3304節之規定，而不應以法無明文之文字「單純保
        養品」排斥第3304節之適用，違法限縮第3304節規範效
        力。同理，第33章章註4 雖規定第3307節所謂「香水、
        化妝品及盥洗用品」包括「經化妝品浸注之不織布」，
        惟於適用第3307節之規定時，不得僅以該進口物品屬「
        經化妝品浸注之不織布」，認定不織布為特定產品之「
        重要成分」，而忽略第3307節明文規定「其他未列名」
        之構成要件之適用，致違法擴張第3307節規範效力。被
        告及訴願決定不查稅則第3304節與第3307節所指涉之產
        品，於性質上已有所區分之規定，違法限縮第3304節及
        擴張第3307節之適用於本件，顯有違誤，致有適用法規
        不當之違法，且有違租稅法定主義，應予撤銷。
    7.被告將來貨歸列稅則號別「3307.90.90」，其變更商品分
      類之屬性將使我國違反作為世界貿易組織（下稱WTO ）會
      員國之義務：
      (1)我國為WTO 之正式會員，規範我國成為WTO 會員國後所
        得享有之權利義務則依我國之入會議定書即「台灣、澎
        湖、金門及馬祖個別關稅領域加入馬拉喀什設立世界貿
        易組織協定之議定書」（下稱「入會議定書」）訂之。
        該入會議定書於90年11月16日經立法院審查通過，由總
        統於同年11月20日簽署，並於11月22日生效。依司法院
        釋字第329 號解釋意旨，上開條約案均已具國內法之效
        力，且我國入會議定書及工作小組報告已承諾遵守上述
        各法律文件之規範及承諾而未為任何保留，並表示將於
        入會時立即實施該協定。故被告辦理關稅稽徵業務及司
        法機關審理關稅案件時，亦應遵守WTO 協定中關於關稅
        減讓所承諾之內容，始符依法行政及租稅法定主義。
      (2)原告自94年12月間進口系爭保養皮膚用途之面膜，依進
        口商品分類之國際標準，均按稅則號別「3304.99.90」
        之「保養皮膚用品（藥品除外）」進口。在我國加入
        WTO 後，該項商品之進口稅率已依我國加入WTO 入會議
        定書附錄關稅減讓承諾自93年1 月1 日起降為0%，此一
        承諾依法即應生與法律同一位階之效力。被告將此項面
        膜商品之稅則號別歸列稅則號別「3307.90.90」，已違
        反具法律效力之關稅減讓承諾，有違依法行政原則及租
        稅法定主義。
　(二)被告主張之理由：
    1.按海關進口稅則號別第3304.99.90號為「其他美容或化粧
      用品及保養皮膚用品（藥品除外）」，第1 欄稅率為Free
      ；稅則號別第3307.90.90號為「‧‧‧其他未列名之香料
      製劑、化粧品或盥洗用製劑，不論是否芳香或有消毒性質
      者」，第1 欄稅率為5%。又進口稅則第33章章註4 規定：
      「第33.07 節所稱『香水、化粧品及盥洗用品』包括下列
      產品：‧‧‧經香料或化粧品浸注、塗佈或被覆之填棉、
      氈呢及不織布‧‧‧」經查系爭來貨為經化粧品（保養皮
      膚之精華液）浸漬之不織布產品，被告依原申報稅則號別
      第3307.90.90號核列，按稅率5%課徵，洵無不合。
    2.按「本稅則各號別品目之劃分，除依據本稅則類、章及其
      註，各號別之貨名及解釋準則之規定外，並得參據關稅合
      作理事會編纂之國際商品統一分類制度註解及其他有關文
      件辦理。」為我國海關進口稅則總則一所明定，次按海關
      進口稅則第33章章註四規定：「第33.07 節所稱『香水、
      化粧品及盥洗用品』，包括下列產品：‧‧‧經香料或化
      粧品浸漬、塗佈或被覆之填棉、氈呢及不織布；‧‧‧。
      」及HS註解中文版第486 頁、第487 頁有關稅則第3307節
      之說明：「本節包括‧‧‧（V ）其他製品，諸如‧‧‧
      （5 ）填棉、氈呢及不織布浸漬、塗佈或被覆以香水或化
      粧品」，系爭貨物既屬一種經化粧品（保養皮膚之精華液
      ）浸漬在不織布中而成之面膜產品，自應歸列稅則第3307
      節。復參據稅則疑義資料清表基隆關稅局94年1 月10日（
      93）AA基關字075 號進口稅則分類疑問及解答案例，就相
      同用途類似成分之不織布面膜片產品，亦歸列稅則號別為
      第3307.90.90號，被告依原申報稅則號別，按稅率5%課徵
      關稅，並無不當。又依化粧品衛生管理條例第3 條規定：
      「本條例所稱化粧品，係指施於人體外部，以潤澤髮膚，
      刺激嗅覺，掩飾體臭或修飾容貌之物品」，已明定化粧品
      之意義及其範圍、種類，並未將「保養皮膚用品」排除在
      「化粧品」之外。系爭來貨係以精華液浸漬塗佈之面膜，
      而精華液屬化粧品之一。按海關進口稅則第33章章註4已
      明確列舉，經香料或化粧品浸漬、塗佈或被覆之填棉、氈
      呢及不織布之產品，均應歸列稅則第3307節，顯已排除稅
      則第3304節之適用，原告所稱顯係誤解海關進口稅則之體
      系及分類法則，核無足採。
    3.查系爭來貨原申報之稅則號別即為第3307.90.90號，被告
      並未改列來貨之稅則號別。次按關稅總局稅則處（下稱稅
      則處）為我國稅則分類最權威之行政單位，其稅則分類見
      解之公正性與權威性無庸置疑。另參據其他有關進口不織
      布上塗佈化粧品之面膜類似產品之稅則預先審核案例【（
      94）基預字第0233號及（95）基預字第0017、0053、0055
      、0416號】，亦均核列稅則號別為第3307.90.90號；復參
      據美國海關第NY898416號稅則分類案例，亦指出以化粧品
      浸注之不織布應歸列稅則號別第3307.90.90號。系爭來貨
      歸列稅則號別第3307.90.90號，核屬適當，亦符合世界先
      進國家所歸列之稅號。我國為WTO 之會員國，國內法令自
      已遵循相關條約或協定之精神而訂定，惟本案乃屬稅則號
      別之歸列問題，原告曲解該稅則之解釋，並據此誤解訴稱
      原查變更商品分類之屬性將使我國違反作為WTO 會員國之
      義務云云，即失所據。
　　理  由
一、按稅則號別第3304.99.90號所列貨名為「其他美容或化粧用
    品及保養皮膚用品（藥品除外）」，國定稅率第1 欄稅率免
    稅；而第3307.90.90號所列貨名為「脫毛劑及其他未列名之
    香料製劑、化粧品或盥洗用製劑，不論是否芳香或有消毒性
    質者」，國定稅率第1 欄稅率5%。原告於95年10月11日向被
    告報運進口SK2 FA TR MASK NS （面膜）乙批（報單號碼：
    第CH/95/630/81478 號），原申報稅則第3307.90.90號，稅
    率5%，經電腦篩選以C1方式（免審免驗）通關完稅放行。原
    告不服，循序提起行政訴訟，主張保養皮膚用品無論其「載
    體」（媒介型態）為何，亦不分其型態為霜、膏、粉或膜，
    均不影響其為保養皮膚用品性質，系爭來貨為保養精華液成
    分之面膜，屬皮膚保養品，應歸列稅則第3304節之「保養皮
    膚用品」，稅則第3307節之「其他未列名之化妝品」浸漬於
    不織布者之規定，不得改變保養皮膚用品已有第3304節之稅
    則規定而應優先適用（列舉規定優先於概括規定）之法律適
    用原則云云，詳如事實欄所載。是兩造之爭點在於：系爭來
    貨應歸列稅則第3304節之「美容或化妝用品及保養皮膚用品
    」，或第3307節之「其他未列名之化妝品」？
二、按海關進口稅則總則第1 條規定：「本稅則各號別品目之劃
    分，除依據本稅則類、章及其註，各號別之貨名及解釋準則
    之規定外，並得參據關稅合作理事會編纂之『國際商品統一
    分類制度（H.S ）註解』及其他有關文件辦理。」海關進口
    稅則解釋準則規定：「海關進口稅則貨品之分類應依下列原
    則辦理：一、類、章及分章之標題，僅為便於查考而設；其
    分類之核定，應依照稅則號別所列之名稱及有關類或章註為
    之．．．」故系爭來貨之歸列稅則號別自應依前開規定辦理
    ，要無待言。
三、查系爭來貨（面膜）係一種經化粧品浸漬之不織布產品，其
    乃透過介質，即將保養皮膚之精華液浸漬在不織布，再覆敷
    在臉面上使用者，為原告所不爭執。而兩造爭執所在之稅則
    第3304節與第3307節，雖均屬稅則第33章之「精油及樹脂狀
    物質；香水、化妝品及盥洗用品」範疇，惟稅則第33章之章
    註四明定：「第33.07 節所稱『香水、化粧品及盥洗用品』
    包括下列產品：．．．經香料或化粧品浸注、塗佈或被覆之
    填棉、氈呢及不織布；．．．」而HS註解中文版關於稅則第
    33章之章註4 亦有相同之規定，該中文版註解第486 、487
    頁有關稅則第33.07 節之解釋為：「本節包括：．．．（Ｖ
    ）其他製品，諸如：．．．（5 ）填棉、氈呢及不織布浸漬
    、塗佈或被覆以香水或化粧品。」依前所述系爭來貨之成分
    、特性，顯然該當於稅則第3307節「其他未列名之化妝品」
    之要件，況系爭來貨原申報稅則號別即為第3307.90.90號，
    被告按其申報歸列稅則號別，並無不合。
四、原告雖主張系爭來貨為保養皮膚之面膜，不因保養皮膚用品
    浸漬於不織布而受影響，應歸列稅則第3304節之「保養皮膚
    用品」云云。惟查系爭來貨之面膜，係一種經化粧品（保養
    皮膚之精華液）浸漬之不織布產品，不織布為構成該項產品
    之重要成分，缺之則僅為保養皮膚之精華液而已，其與不經
    介質、直接塗敷臉面等皮膚上之單純保養品，係截然不同之
    產品，且其既已該當於稅則第3307節「其他未列名之化妝品
    」之要件，自無歸列稅則第3304節之「保養皮膚用品」之理
    。至於原告所稱被告所為稅則號別之歸列違反我國加入WTO
    有關關稅減讓承諾之義務，且不符國際間所採進口商品分類
    原則一節。經查系爭來貨之稅則號別歸列，係依照我國稅則
    規定及HS註解中文版之相關規定與解釋，業如前述，自不生
    所稱違反承諾義務及分類原則之問題，原告主張均無可採。
五、從而被告將系爭來貨依原申報歸列為稅則第3307.90.90號，
    按稅率5%補徵稅款，復查及訴願決定遞予維持，均無違誤。
    原告徒執前詞，訴請撤銷，為無理由，爰不經言詞辯論予以
    駁回（本件適用簡易訴訟程序）。
六、兩造其餘陳述於判決結果不生影響，無庸一一論列，併予敘
    明。
據上論結，本件原告之訴為無理由，爰依行政訴訟法第233條第1
項、第98條第1項前段，判決如主文。
中　　華　　民　　國　　96　　年　  12　　月　 24  　 日
                              第三庭法  官　楊　莉  莉
上為正本係照原本作成。
本件以訴訟事件所涉及之法律見解具有原則性者為限，始得於本
判決送達後20日內向本院提出上訴狀並表明上訴理由，如已於本
判決宣示後送達前提起上訴者，應於判決送達後20日內補具上訴
理由（均按他造人數附繕本），且經最高行政法院許可後方得上
訴。
中　　華　　民　　國　　96　　年　  12　　月　 24  　 日
                                    書記官  林　俞　文
